臺灣新竹地方法院刑事判決
111年度金訴字第277號
公訴檢察官  臺灣新竹地方檢察署檢察官
被      告  蘇偉棣



上列被告因違反洗錢防制法等案件，經檢察官提起公訴（111年
度偵字第2216號），因被告於準備程序進行中，就被訴事實為有
罪之陳述，經本院告知簡式審判程序意旨，並聽取當事人之意見
後，裁定由受命法官獨任依簡式審判程序審理，判決如下：
    主    文
蘇偉棣犯三人以上共同詐欺取財罪，處有期徒刑壹年壹月，併科
罰金新臺幣參仟元，如易服勞役，以新臺幣參仟元折算壹日。又
犯三人以上共同詐欺取財罪，處有期徒刑壹年壹月，併科罰金新
臺幣參仟元，如易服勞役，以新臺幣參仟元折算壹日。應執行有
期徒刑壹年參月，併科罰金新臺幣陸仟元，如易服勞役，以新臺
幣參仟元折算壹日。
    事實及理由
一、本案犯罪事實及證據，均引用附件檢察官起訴書之記載。另
    補充證據被告蘇偉棣於本院訊問時之自白。
二、論罪科刑：
  ㈠核被告本案所為，均係犯刑法第339條之4第1項第2款之三人
    以上共同詐欺取財罪、洗錢防制法第14條第1項之一般洗錢
    罪。
  ㈡被告與「強者」及其他不詳詐欺集團成員間，均有犯意聯絡
    及行為分擔，應就上開犯罪，論以共同正犯。
  ㈢被告所犯三人以上共同詐欺取財罪、一般洗錢罪，各係以一
    行為觸犯數罪名，為想像競合犯，應依刑法第55條前段規定
    ，各從一重之三人以上共同詐欺取財罪處斷。
  ㈣被告本案所犯三人以上共同詐欺取財罪2罪，犯意各別，行為
    互殊，應予分論併罰。
  ㈤爰以行為人之責任為基礎，審酌被告正值青年，因上網覓職
    遭詐欺集團利用，而為本案犯行，所為實無足取，本均當從
    重量刑。
　　惟念及被告坦承犯行（按洗錢防制法更有自白得以減刑之規
    定），且本案應受重罰之人，絕對係實際取得贓款之詐欺機
    房內成員，不能因被告是出面收款，較易被檢警緝獲，即要
    求被告應對所有被害人之損害負擔全部賠償責任，反使詐欺
    機房成員逍遙法外，此並不公平，況被告本案向巫婉庭收取
    共新臺幣（下同）55萬元後，也全數依指示丟包，並無積極
    證據證明被告獲有何犯罪所得，此點於量刑時也應一併納入
    考量。
　　兼衡被告之智識程度、生活狀況、犯罪動機、犯行造成法益
    侵害之程度等一切情狀，分別量處如主文所示之刑並定應執
    行刑，及就罰金刑部分均諭知易服勞役之折算標準。
　㈥另依卷內證據，無以認定被告確因本案犯行取得不法利得，
    檢察官復未舉證證明，當無從宣告沒收、追徵。公訴意旨請
    求沒收被告之犯罪所得，尚屬無據。
據上論斷，應依刑事訴訟法第273條之1第1項、第299條第1項前
段、第310條之2、第454條第2項，判決如主文。
本案經檢察官楊仲萍提起公訴，檢察官黃翊雯到庭執行職務。
中　　華　　民　　國　　111 　年　　7 　　月　　28　　日
                  刑事第四庭  法　官　楊祐庭
以上正本證明與原本無異。
如不服本判決應於收受本判決後20日內向本院提出上訴書狀，上
訴書狀應敘述具體理由。上訴書狀未敘述上訴理由者，應於上訴
期間屆滿後20日內補提理由書狀於本院(均須按他造當事人之人
數附繕本 )「切勿逕送上級法院」。 
中　　華　　民　　國　　111 　年　　7 　　月　　28　　日
                              書記官  陳紀語
附錄本案論罪科刑法條：
刑法第339條之4：
犯第三百三十九條詐欺罪而有下列情形之一者，處一年以上七年
以下有期徒刑，得併科一百萬元以下罰金：
一、冒用政府機關或公務員名義犯之。
二、三人以上共同犯之。
三、以廣播電視、電子通訊、網際網路或其他媒體等傳播工具，
    對公眾散布而犯之。
前項之未遂犯罰之。
附件：
臺灣新竹地方檢察署檢察官起訴書
                                     111年度偵字第2216號
　　被      告  蘇偉棣　
上列被告因詐欺等案件，已經偵查終結，認應提起公訴，茲將犯
罪事實、證據並所犯法條分敘如下：
　　　　犯罪事實
一、蘇偉棣於民國110年10月間某日起，加入真實姓名年籍不詳
    、通訊軟體Telegram暱稱「強者」之成年男子所屬詐欺集團
    （所涉參與組織犯罪部分，另經臺灣新北地方檢察署起訴）
    ，擔任俗稱車手之工作，負責至全臺不特定地點收取詐欺贓
    款，再轉交上繳予詐騙集團。蘇偉棣與「強者」及其他詐騙
    集團成員謀議既定後，即共同意圖為自己不法之所有，基於
    3人以上共犯加重詐欺取財之犯意聯絡，（一）由詐騙集團
    某成員於110年10月12日10時許聯繫洪國良，向其佯稱為晨
    泳友人需借款，致其陷於錯誤，依指示於110年10月12日11
    時37分許，匯款新臺幣(下同)45萬元至巫婉庭(另為不起訴
    處分)所申辦玉山銀行新竹分行帳號0000000000000號帳戶；
    嗣巫婉庭於110年10月12日12時47分至55分許，至新竹市○○
    路00號玉山銀行新竹分行臨櫃提領38萬元，及以自動櫃員機
    提領3萬元、2萬元、2萬元，再於當日在新竹市○區○○路00號
    「SUBWAY」店內將其所提領款項交予蘇偉棣；（二）由詐騙
    集團某成員於110年10月11日15時許聯繫賴連明，向其佯稱
    為其孫子需借款，致其陷於錯誤，依指示於110年10月12日1
    1時17分許，將20萬元現金存至巫婉庭所申辦華南商業銀行
    新竹分行帳號000000000000號帳戶；嗣巫婉庭於110年10月1
    2日13時55分至14時57分許，至新竹市○○街000號華南商業銀
    行新竹分行以自動櫃員機提領1萬5,000元、3萬元、3萬元、
    2萬5,000元，再於當日在新竹市○區○○街000號「光明堂鐘錶
    有限公司」將其所提領款項交予蘇偉棣。蘇偉棣再依「強者
    」指示把55萬元拿至臺中市某處放置，以此方式上繳本案詐
    欺集團，並獲得報酬。
二、案經洪國良訴由新竹市警察局第二分局報告偵辦。
　　　　證據並所犯法條
一、證據清單及待證事實：
編號 證據名稱 待證事實 1 被告蘇偉棣於警詢中之供述。 被告坦承有受暱稱「強者」之指示前往上開地點向巫婉庭收款後，再依指示將款項繳回臺中以獲取報酬之事實。 2 證人即同案被告巫婉庭之證述。 供稱其為辦理貸款，依據指示提領帳戶內款項後，再依據指示，於指定之時間、地點，交付款項給被告之事實。 3 證人即告訴人洪國良、被害人賴連明之指訴。 告訴人洪國良、被害人賴連明遭詐騙匯款至巫婉庭前揭銀行帳戶之事實。 4 告訴人洪國良提供之存摺內頁影本、匯款回條影本及遭詐騙對話紀錄翻拍照片影本、被害人賴連明提供之存款憑條影本、存摺內頁影本及遭詐騙對話紀錄翻拍照片影本。 佐證告訴人洪國良、被害人賴連明遭詐騙匯款至巫婉庭前揭銀行帳戶之事實。 5 巫婉庭提領款項之監視器翻拍照片、巫婉庭之玉山銀行、華南商業銀行帳戶開戶資料與交易明細、被告向巫婉庭面交取款之沿途監視器翻拍照片。 佐證被告向巫婉庭收受本件詐騙款項之事實。  
二、核被告蘇偉棣所為，係犯刑法第339條之4第1項第2款之三人
    以上共同犯詐欺取財罪、洗錢防制法第14條第1項之洗錢等
    罪嫌。被告與「強者」、「方丈」及其他集團成員間有犯意
    聯絡及行為分擔，請論以共同正犯。被告所犯上開加重詐欺
    及洗錢等罪嫌，係以一行為觸犯數罪名，為想像競合犯，請
    從一重之加重詐欺罪嫌處斷。被告之犯罪所得，請依刑法第
    38條之1第1項、第3項規定宣告沒收，於全部或一部不能沒
    收或不宜執行沒收時追徵其價額。
三、依刑事訴訟法第251條第1項提起公訴。
　  此　致
臺灣新竹地方法院
中　　華　　民　　國　 111　　年　　5 　　月　　13　　日
　　　　　　　　　　　　　　　檢  察  官  楊仲萍
本件正本證明與原本無異
中　　華　　民　　國   111  　年    5     月    26  　日
                              書  記  官  許依婷